【裁判字號】    95,破,3
【裁判日期】    950530
【裁判案由】    破產宣告
【裁判全文】
臺灣臺北地方法院民事裁定                 95年度破字第3號
聲  請  人  甲○○即成達日用品股份有限公司之清算人
相  對  人  成達日用品股份有限公司
上列聲請人聲請成達日用品股份有限公司破產宣告事件，本院
裁定如下：
    主  文
聲請駁回。
聲請程序費用新台幣伍佰元由聲請人負擔。
    理  由
一、本件聲請意旨略以：聲請人為成達日用品股份有限公司（下
    稱成達公司）之清算人（本院91年度司字第627號），已申
    請解散登記，聲請人就任後，因公司財產不足清償其債務，
    為此依公司法第89條規定，聲請宣告成達公司破產等語，並
    提出成達公司資產負債表、損益表、財產狀況說明書、債權
    債務清冊等件為憑。
二、按破產宣告後，如破產財團之財產不敷清償財團費用及財團
    債務時，法院因破產管理人之聲請，應以裁定宣告破產終止
    ，破產法第148條規定甚明，依上開法條規定意旨，如破產
    宣告後，破產財團之財產即已不敷清償最基本之財團費用及
    財團債務，則其他破產債權更無法受償，破產程序之進行已
    無必要，故法院應依聲請宣告破產終止。而依破產法第57條
    規定，破產固係對於債務人不能清償債務者宣告之，惟破產
    程序乃為債務人在經濟發生困難，而無法以清償能力對全部
    債權人清償時，強制將全部財產依一定程序為變價及公平分
    配，使全部債權人滿足其債權為目的之一般執行程序。故聲
    請宣告破產事件，需破產人財產扣除有別除權之債權及財團
    費用後，尚有餘額可供債權人分配，方有宣告破產之實益，
    倘債務人確係毫無財產可構成破產財團，或債務人之財產不
    敷清償破產財團之費用及財團之債務，無從依破產程序清理
    其債務時，得以無宣告破產之實益，裁定駁回聲請，亦有最
    高法院91年台抗字第60號裁定參照。
三、經查，依聲請人所提出財產狀況說明書、債務清冊所示，相
    對人成達公司資產總值共計僅21,430元，而負債達90,621,7
    05元。依前開資料核算結果，相對人主張目前資產顯然不足
    清償其所負債務等語，雖屬真實，然依相對人目前之財產狀
    況而言，其資產已無謄餘，而宣告聲請人破產，須先支付破
    產財團之管理、變價及分配所生之費用、因破產債權人共同
    利益所需審判上之費用、破產管理人之報酬等財團費用後，
    將使破產財團財產更形減少，徒使債權人之債權減少分配，
    且債權人亦不可能因此而受有任何分配利益，是應認成達公
    司無宣告破產實益。綜上，考量破產程序之進行繁雜且所費
    不貲，而成達公司已無足夠資產可供組成破產財團，無從支
    應破產程序費用，本件聲請宣告破產與破產制度之本旨不符
    ，缺乏進行破產程序之實益，聲請人聲請宣告破產即無理由
    ，應予駁回。
四、爰依破產法第5條、民事訴訟法第95條、第78條，裁定如主
    文。
中    華    民    國    95    年    5     月    30    日
                  民事第二庭  法  官  吳淑惠
以上正本係照原本作成。
如對本裁定抗告須於裁定送達後10日內向本院提出抗告狀，並繳
納抗告費新臺幣1000元。
中    華    民    國    95    年    6     月    1     日
                              書記官  蔡凱如


司法院資訊處製作；財團法人民間司法改革基金會備份。
